【裁判字號】    97,交簡上,18
【裁判日期】    970902
【裁判案由】    公共危險
【裁判全文】
臺灣彰化地方法院刑事判決            97年度交簡上字第18號
上  訴  人
即  被  告  甲○○
上列上訴人因公共危險案件，不服本院北斗簡易庭九十七年度斗
交簡字第四六號中華民國九十七年二月十四日第一審簡易判決（
原聲請簡易判決處刑案號：九十六年度偵字第一一五二九號），
提起上訴，本院管轄之第二審合議庭判決如下：
    主  文
上訴駁回。
    事實及理由
一、按被告經合法傳喚，無正當之理由不到庭者，得不待其陳述
    ，逕行判決，刑事訴訟法第三百七十一條定有明文。本件被
    告甲○○經本院合法傳喚，無正當之理由不到庭，有本院送
    達證書在卷可稽，本院不待其陳述，逕行判決，核先敘明。
二、本案經本院審理結果，認第一審判決認事用法及量刑均無不
    當，應予維持，並引用第一審判決書記載之事實、證據及理
    由（如附件）。
三、本件上訴人即被告甲○○（以下簡稱被告）上訴意旨略以：
    原審量刑過重，請求從輕量刑等語。
四、按道路交通安全規則第一百十四條第二款規定，汽車駕駛人
    飲酒後吐氣所含酒精成份（即濃度）超過每公升零點二五毫
    克以上者，不得駕車，即是基於酒精對人體中樞神經系統有
    麻醉作用，為維護安全駕駛，而為之禁止規定。又按刑法第
    一百八十五條之三所稱服用酒類或其他相類之物，不能安全
    駕駛動力交通工具之公共危險條款，則屬抽象危險犯之規定
    ，此種抽象危險犯係伴隨飲酒過量駕車之行為而當然成立。
    換言之，只需客觀上有此種行為出現，危險即視為存在，是
    否果真肇事，並不影響公共危險罪責之成立，然如確實因之
    駕車肇事，其刑責之明顯性，自更不待言。又參考德國、美
    國之認定標準，對於酒精濃度呼氣已達每公升零點五五毫克
    或血液濃度達百分之零點一一以上，肇事率為一般正常人之
    十倍，認為已達「不能安全駕駛」之標準；至於上揭數值以
    下之行為，如輔以其他客觀事實得作為「不能安全駕駛」之
    判斷，亦認為應依刑法第一百八十五條之三之規定移送，法
    務部八十八年五月十八日法八八檢字第００一六六九號函亦
    採斯旨。而本件被告經警施以呼氣酒精濃度測試，其呼氣中
    酒精濃度高達每公升０點七一毫克，此有酒精濃度測試單一
    份在卷可稽，且被告所駕駛之車牌號碼七一六０─ＪＬ號自
    用小貨車，於行經國道一號高速公路二二０公里南向處，因
    車身搖擺不定而為警攔檢，足認被告顯係因酒後注意力減退
    無法正常操控所致，此有刑法第一百八十五條之三案件測試
    觀察紀錄表一份在卷可稽，足認被告顯係酒後注意力減退，
    操控能力顯著降低致不能安全駕駛之情形，是以被告服用酒
    類不能安全駕駛動力交通工具而駕駛之犯行事證已臻明確，
    洵堪認定。
五、查被告行為後，刑法第一百八十五條之三業於九十七年一月
    二日修正公布，並自同月四日施行。按行為後法律有變更者
    ，適用行為時之法律，但行為後之法律有利於行為人者，適
    用最有利於行為人之法律，刑法第二條第一項訂有明文。依
    新修正之刑法第一百八十五條之三規定: 「服用毒品、麻醉
    藥品、酒類或其他相類之物，不能安全駕駛動力交通工具而
    駕駛者，處一年以下有期徒刑、拘役或科或併科十五萬元以
    下罰金。」，與修正前刑法第一百八十五條之三規定: 「服
    用毒品、麻醉藥品、酒類或其他相類之物，不能安全駕駛動
    力交通工具而駕駛者，處一年以下有期徒刑、拘役或三萬元
    以下罰金。」相比較，顯以修正前之刑法第一百八十五條之
    三規定對被告較有利，依刑法第二條第一項前段之規定，自
    應適用行為時之法律，即修正前刑法第一百八十五條之三之
    規定。
六、本件原審認被告所犯修正前刑法第一百八十五條之三服用酒
    類不能安全駕駛動力交通工具而駕駛之事證已臻明確，並審
    酌被告犯案情節，被告酒後駕車行駛於道路上，造成自己及
    他人生命、身體、財產極大之危險及被告前於九十五、九十
    六年間，亦曾先後二次因服用酒類不能安全駕駛而駕駛案件
    ，經臺灣高雄地方法院以九十六年度交簡字第三０六號、第
    三二九四號，各判處有期徒刑三月，均減為有期徒刑一月又
    十五日確定，其又再犯本案，自不宜輕判，據以論罪科刑，
    判處被告有期徒刑四月，並諭知易科罰金之折算標準，核無
    違誤或不當，是以上訴人指摘原判決量刑過重，請求撤銷原
    判決，難認有理由，應予駁回其上訴。
據上論斷，應依刑事訴訟法第四百五十五條之一第一項、第三項
、第三百七十三條、第三百六十八條、第三百七十一條，判決如
主文。
本案經檢察官張聖傳到庭執行職務。
中    華    民    國    97    年    9     月    2     日
                        臺灣彰化地方法院刑事第二庭
                            審判長法官  石馨文
                            法      官  黃齡玉
                            法      官  尚安雅
以上正本證明與原本無異。
本判決不得上訴。
中    華    民    國    97    年    9     月    3     日
                            書  記  官  洪年慶


司法院資訊處製作；財團法人民間司法改革基金會備份。
